【裁判字號】    94,親,190
【裁判日期】    950209
【裁判案由】    否認子女
【裁判全文】
臺灣高雄地方法院民事判決               94年度親字第190號
原      告    丙○○
被      告    甲○○
兼法定代理人  乙○○
上當事人間否認子女事件，本院於民國95年1 月26日言詞辯論終
結，判決如下：
  主  文
確認被告甲○○（民國九十四年十二月十日出生）非原告自被告
乙○○受胎所生之婚生子女。
訴訟費用由被告負擔。
  事  實及理  由
一、原告起訴主張：原告（泰國人）與被告乙○○本係夫妻於民
    國91年8 月30日結婚，嗣於94年6 月13日協議離婚，原告於
    94年12月10日生下一子即被告甲○○，惟原告與被告乙○○
    已有一段期間未同居，被告甲○○並非原告自被告乙○○受
    胎所生，被告甲○○與被告乙○○間並無親子關係存在，爰
    提起本件訴訟等語，並聲明：確認被告甲○○非原告自被告
    乙○○受胎所生之婚生子女等語。
二、被告乙○○則表示被告甲○○確實不是原告自其受胎所生之
    子，對於原告主張無意見。
三、按子女之身分，依出生時其母之夫之本國法，如婚姻關係係
    於子女出生前已消滅，依婚姻關係消滅時其夫之本國法，涉
    外民事法律是用法第16條第1 項訂有明文；本件原告係泰國
    籍人，於子女即被告甲○○出生前，並已與被告乙○○離婚
    ，是本件被告甲○○之身分，依前開規定，係依原告婚姻關
    係消滅時其夫即被告乙○○之本國法即為中華民國法律。故
    關於本件子女之身份，自應適用我國法律，先予敘明。
四、按妻之受胎，係在婚姻關係存續中者，固推定其所生子女為
    婚生子女；惟該推定，如夫妻之一方能證明妻非自夫受胎者
    ，得於知悉子女出生之日起一年內提起否認之訴，民法第10
    63條第1 、2 項定有明文。本件原告主張被告甲○○非係其
    自被告乙○○受胎所生之婚生子女，及原告係以妻之身份，
    並於該子女出生之日（即94年12月10日）起未逾1 年之94年
    12月21日具狀向本院提起否認子女之訴訟之事實，有本院收
    狀日期章戳可據，揆諸前揭法律規定，原告提起本件否認子
    女之訴，並未逾越其知悉該子女出生之日起1 年之除斥期間
    ，其起訴於法核無不合，合先敘明。
五、經查，原告主張其與被告乙○○本係夫妻，於91年8 月30日
    結婚，嗣後於94年6 月13日協議離婚，其於94年12月10日生
    有一子即被告甲○○之事實，業據其提出戶籍謄本、出生證
    明書各1 件為證，自堪信為真實。又原告主張被告甲○○應
    非其自被告乙○○受胎所生乙節，亦經原告提出馬偕醫院親
    子鑑定報告書，其鑑定結果：「本次鑑定共測試一種血型抗
    原和15種DNA 標記，其中7 項DNA 標記不合而否定乙○○是
    甲○○父親的可能，因此排除乙○○是甲○○的父親。」，
    有該院鑑定通知書可稽，是原告此部份之主張，亦屬真實。
    從而，原告依民法第1063條第2 項之規定，訴請確認被告甲
    ○○非原告自被告乙○○受胎所生之婚生子女，於法洵屬有
    據，所訴應予准許。
六、據上論結，本件原告之訴為有理由，依民事訴訟法第78條、
    第85條第1 項前段，判決如主文。
中    華    民    國    95    年    2     月    9     日
                  家事法庭法  官  郭佳瑛
上為正本係照原本作成。
如不服本判決，應於送達後20日內，向本院提出上訴狀並表明上
訴理由，如於本判決宣示後送達前提起上訴者，應於判決送達後
10日內補提上訴理由書（須附繕本）。
中    華    民    國    95    年    2     月    9     日
                          書記官  徐麗紅


司法院資訊處製作；財團法人民間司法改革基金會備份。
